臺灣臺中地方法院民事裁定
111年度補字第1793號
原        告  禾崧有限公司

兼法定代理人  李淑瑜即龍鶴工程行    





被        告  德昌營造股份有限公司

法定  代理人  黃政勇
上列當事人間請求給付工程款事件，本院裁定如下：
    主  文
本件訴訟標的價額核定為新臺幣10,905,164元。
原告應於本裁定送達後5日以內補繳第一審裁判費新臺幣108,008
元，如逾期未繳，即駁回其訴。
    理  由
一、按提起民事訴訟應依民事訴訟法第77條之13、第77條之14規
    定繳納裁判費，此為法定必備之程式。次按訴訟標的之價額
    ，由法院核定；核定訴訟標的之價額，以起訴時之交易價額
    為準；無交易價額者，以原告就訴訟標的所有之利益為準；
    以一訴主張數項標的者，其價額合併計算之，同法第77條之
    1第1、2項、第77條之2第1項前段定有明文。查本件原告起
    訴聲明第1至4項為：「㈠被告應給付原告李淑瑜即龍鶴工程
    行新臺幣（下同）4,275,443元，及自起訴狀繕本送達翌日
    起至清償日止，按週年利率5％計算之利息。㈡被告應將如附
    表編號1所示本票返還原告李淑瑜即龍鶴工程行。㈢被告應給
    付原告禾崧有限公司（下稱禾崧公司）2,075,353元，及自
    起訴狀繕本送達翌日起至清償日止，按週年利率5％計算之利
    息。㈣被告應將如附表編號2、3所示本票返還原告禾崧公司
    、李淑瑜」，揆諸上開說明，應以原告請求被告給付之金額
    加計如附表編號1至3所示本票之票面金額計算訴訟標的價額
    ，是本件訴訟標的價額核定為10,905,164元（計算式：4,27
    5,443＋507,180＋2,075,353＋1,116,466＋2,930,722＝10,905,1
    64元）。
二、查本件訴訟標的價額核定為10,905,164元，應徵第一審裁判
    費108,008元，未據原告繳納。茲依民事訴訟法第249條第1
    項第6款規定，命原告於本裁定送達後5日以內，逕向本院補
    繳，如逾期未繳，即駁回其訴，特此裁定。
中　　華　　民　　國　　111 　年　　8 　　月　　23　　日
                  民事第二庭  法　官  鄭百易　
正本係照原本作成。
如不服本裁定關於核定訴訟標的價額部分，應於送達後10日內，
向本院提出抗告狀，並繳納抗告裁判費1,000元；其餘命原告補
繳第一審裁判費部分，不得抗告。
中　　華　　民　　國　　111 　年　　8 　　月　　23　　日
　　　　　　　　　　　　　　　　　　書記官　唐振鐙
附表：
編號 票據種類 票據號碼 發票人 發票日 票面金額 1 本票 CH389479 龍鶴工程行 李淑瑜 110年6月18日 507,180 2 本票 CH389480 禾崧公司 李淑瑜 110年8月10日 1,116,466 3 本票 CE0000000 禾崧公司 李淑瑜 110年8月10日 2,930,722